臺灣新竹地方法院簡易庭裁定
                                    109年度竹秩聲字第6號
移送機關即
原處分機關    新竹市警察局第三分局
聲明異議人
即受處分人    張心鴻


上列聲明異議人即受處分人因違反社會秩序維護法事件，對於新
竹市警察局第三分局於中華民國109 年11月3 日所為之處分（竹
市警三分偵字第1090023311號）聲明異議，本院裁定如下：
    主  文
異議駁回。
    理  由
一、按被處罰人不服警察機關之處分者，得於處分書送達之翌日
    起5日內聲明異議，社會秩序維護法第55條第1項定有明文。
    本件聲明異議人即受處分人張心鴻因違反社會秩序維護法案
    件，經新竹市警察局第三分局處罰鍰新臺幣（下同）1,500
    元，該處分書於民國109 年11月8 日送達予聲明異議人，聲
    明異議人於同年月9 日聲明異議，有新竹市警察局第三分局
    竹市警三分偵字第1090023311號違反社會秩序維護法案件處
    分書、送達證書及聲明異議狀各1 份在卷可稽（本院卷第2
    、4、20頁），是聲明異議人就本件聲明異議，程序上核與
    前揭規定相符，合先敘明。
二、原處分意旨略以：聲明異議人自109年8月起至10月19日止，
    在新竹市○○區○○路000巷000號4樓製造噪音，妨害公眾安寧
    ，案經本局香山派出所員警接獲檢舉，始通知聲明異議人到
    場調查，依法裁處人罰鍰1,500元等語。
三、聲明異議意旨略以：此噪音非本人或家人所產生，且本人與
    家人也都深受此噪音所擾，感覺是樓上所產生，但因沒有確
    切證據，所以也沒有任何的動作，針對此噪音問題，曾開過
    數次住戶會議，會議中除討論噪音來源及張貼公告宣導外，
    均表示不能確定噪音來源，爰聲明異議等語。
四、按製造噪音或深夜喧嘩，妨害公眾安寧者，處 6,000元以下
    罰鍰，社會秩序維護法第72條第 3款定有明文。該條所稱之
    噪音，係指噪音管制法令規定之管制標準以外，不具持續性
    或不易測量而足以妨害他人生活安寧之聲音（違反社會秩序
    維護法案件處理辦法第11條規定參照），是上開社會秩序維
    護法條文所處罰之「噪音」，與噪音管制法第 3條規定「本
    法所稱噪音，指超過管制標準之聲音」所指噪音之內涵不同
    ，並不以超過管制標準之聲音為限，而係以足以妨害他人生
    活安寧為要件。又所稱妨害安寧，通常都為鄰居報警，處理
    警員身歷其境瞭解，噪音確實傳於戶外，又經鄰居證實，難
    以忍受者，始可認其妨害公眾安寧（司法院(81)廳刑一字第
    329號函參照）。經查：
㈠證人即報案人黃貫之於警詢中陳稱：聲明異議人自8月起長期在
  製造噪音，疑似重物落地的聲音，平均兩到三天就會發出聲音
  ；我於9 月份到10月19日白天及晚上都有聽到噪音，且都有記
  錄發生時間及影音檔案，我有報警，在警察陪同下有向該戶溝
  通，他堅稱不是他們所製造，稱他也是被噪音干擾的住戶；我
  有向該戶溝通，也有和其他鄰居至該戶門口反映我們遭重物吵
  到，也有請管委會跟他表示此情形，但都沒有改善，所以才來
  報案；我住在該戶樓下，和其他鄰居比對聲音後，我們家聽到
  的聲音最大等語（本院卷第8至10頁）。另證人沈信隆亦於警
  詢中陳稱：從8月份許開始，約一星期一次聽到像是重物落地
  反彈的聲音，後來發現該聲音越來越頻繁，發生時間都不固定
  ；因為我住6樓，大樓總共7層樓，2、3、6、7樓的部分都出面
  發聲遭到噪音干擾，且每次深夜發生噪音時，都只有4樓還有
  燈亮著，報警請警察來勸導，就都這麼剛好看他們把燈熄滅等
  語（本院卷第11至13頁）。互核證人黃貫之、沈信隆之證詞均
  相符一致，且大樓其他住戶亦連署證有此情況產生(本院卷第1
  4至15頁)，另經本院勘驗蒐證錄影檔案光碟1 片結果，可知接
  連數日不定時均可清楚聽見屋內天花板發出類似重物墜落反彈
  聲，此有本院勘驗筆錄1份附卷足憑（本院卷第29頁）。參酌
  我國民情，如非已逾越合理耐受限度，常採息事寧人之態度，
  多不至於向警方檢舉，查本件證人黃貫之、沈信隆前已因聲明
  異議人發出重擊聲之噪音問題，影響彼等居家生活，而數度報
  警或陳請管委會處理，且大樓其他住戶亦同時聽見此噪音而簽
  立連署書，又聲明異議人於警詢時亦自承確曾遭警察前往勸導
  之情，在在均可見聲明異議人製造之噪音聲響，確已影響附近
  住戶之安寧，並達於令人不堪長時間忍受之程度。
㈢聲明異議人雖以前詞為辯。然查，證人黃貫之、沈信隆等人與
  聲明異議人為鄰居關係，彼此間並無仇恨怨隙，渠等已無設詞
  構陷聲明異議人之虞，且證人等人數度採取報警或陳請管委會
  處理、簽立連署書、向聲明異議人反映等諸多動作，可見證人
  等人深受該噪音所擾，極力嘗試解決此一問題，證人等人定當
  針對噪音來源而為檢舉，方能解決渠等之困擾，並無隨意胡亂
  指摘之可能，是以證人等所為上開證述內容應屬實情而堪以採
  信。聲明異議人空言以上詞置辯並非可採，其有上開違反社會
  秩序維護法之行為，洵堪認定。準此，原處分機關依社會秩序
  維護法第72條第3 款之規定，對聲明異議人處以罰鍰1,500 元
  ，並無不合。從而本件異議為無理由，應予駁回。
五、依社會秩序維護法第57條第2項前段，裁定如主文。
中    華    民    國   110    年    1    月    19     日
                     新竹簡易庭     法  官   黃怡文
以上正本證明與原本無異。
不得抗告。 
中　　華　　民　　國　　110 　年　　1 　　月　　22　　日
                                    書記官   謝沛真